臺灣士林地方法院刑事裁定
110年度聲字第1231號
聲  請  人  臺灣士林地方檢察署檢察官
受  刑  人  胡君揚





上列聲請人因受刑人數罪併罰有二裁判以上，聲請定其應執行之
刑（110 年度執聲字第856 號），本院裁定如下：
    主  文
胡君揚所犯如附表所示之罪，所處如附表所示之刑，應執行有期
徒刑貳年貳月，如易科罰金，以新臺幣壹仟元折算壹日。
    理  由
一、聲請意旨略以：受刑人胡君揚因犯竊盜等案件，先後經判決
    確定如附表，應依刑法第53條及第51條第5 款，定其應執行
    之刑，爰依刑事訴訟法第477 條第1 項聲請裁定。
二、按裁判確定前犯數罪者，併合處罰之；數罪併罰，分別宣告
    其罪之刑，若宣告多數有期徒刑者，於各刑中之最長期以上
    ，各刑合併之刑期以下，定其刑期。但不得逾30年，刑法第
    50條第1 項前段、第51條第5 款，分別定有明文。又數罪併
    罰，有二裁判以上者，依第51條之規定，定其應執行之刑，
    同法第53條亦規定甚明。另按刑事訴訟法第370 條第2 項、
    第3 項，已針對第二審上訴案件之定應執行之刑，明定有不
    利益變更禁止原則之適用；分屬不同案件之數罪併罰，倘一
    裁判宣告數罪之刑，曾經定其執行刑，再與其他裁判宣告之
    刑定其執行刑時，在法理上亦應同受此原則之拘束（最高法
    院103 年度第14次刑事庭會議決議可資參照）；又按數罪併
    罰，應依分別宣告其罪之刑為基礎，定其應執行刑，此觀刑
    法第51條規定自明，故一裁判宣告數罪之刑，雖曾經定其執
    行刑，但如再與其他裁判宣告之刑定其執行刑時，前定之執
    行刑當然失效，仍應以其各罪宣告之刑為基礎，定其執行刑
    ，上開更定之應執行刑，不應比前定之應執行刑加計其他裁
    判所處刑期後為重，否則即與法律秩序理念及法律目的之內
    部界限有違，難認適法。（最高法院93年度台非字第192 號
    判決意旨亦可參照）。
三、經查，受刑人胡君揚因犯竊盜等案件，經本院先後判處如附
    表所示之刑，並已分別確定在案，此有本院109 年度審易字
    第1019號、110 年度簡字第5 號、110 年度湖簡字第4 號、
    110 年度審易字第89號判決及臺灣高等法院被告前案紀錄表
    各1 份附卷可參。茲檢察官聲請定其應執行之刑，除附表編
    號3 之「偵查（自訴）機關年度案號欄」應補充「109 年度
    毒偵緝字第55號」、附表編號5 至7 之偵查（自訴）機關年
    度案號欄」應補充「109 年度偵字第19587 號、第20027 號
    」外，本院審核認聲請為正當，自應准許，審酌受刑人犯罪
    行為之不法與罪責程度、附表各罪彼此間之關連性及所反應
    受刑人之人格特性與傾向、對受刑人施以矯正之必要性及受
    刑人之意見等裁量內部性界限，並審酌附表編號1 、2 所示
    之罪曾定應執行有期徒刑11月、附表編號5 至7 所示之罪曾
    定應執行有期徒刑10月，暨附表所示各罪宣告刑總和上限等
    內、外部性界限，爰依刑法第51條第5 款規定，就附表所示
    各罪所處之刑，裁定如主文所示之應執行刑，並諭知易科罰
    金之折算標準。
五、依刑事訴訟法第477 條第1 項，刑法第53條、第51條第5 款
    、第41條第1 項前段、第8 項，裁定如主文。
中　　華　　民　　國　　110 　年　　11　　月　　26　　日
                  刑事第七庭法  官  陳孟皇
以上正本證明與原本無異。
如不服本裁定應於送達後5日內向本院提出抗告狀。
                            書記官  張嫚凌
中　　華　　民　　國　　110 　年　　11　　月　　29　　日
附表：
編    號  1 2 3 罪    名  竊盜 竊盜 竊盜 宣 告 刑  有期徒刑6 月 有期徒刑6 月 有期徒刑6 月 犯罪日期  108 年12月17日 108 年12月20日 108 年12月10日 偵查（自訴）機關年度案號  臺灣士林地方檢察署109 年度偵字第 6902號 臺灣士林地方檢察署109 年度偵字第 6902號 臺灣士林地方檢察署109 年度偵緝字第545 號、109 年度毒偵緝字第55號 最後事實審 法 院 臺灣士林地方法院 臺灣士林地方法院 臺灣士林地方法院  案 號 109 年度審易字第1019號 109 年度審易字第1019號 110 年度簡字第5號  判 決日 期 109 年10月23日 109 年10月23日 110 年1 月29日 確定判決 法 院 臺灣士林地方法院 臺灣士林地方法院 臺灣士林地方法院  案 號 109 年度審易字第1019號 109 年度審易字第1019號 110 年度簡字第5號  判 決確 定日 期 109 年12月3 日 109 年12月3 日 110 年3 月2 日 是 否 得易科罰金         是       是       是 備    註  臺灣士林地方檢察署110 年度執字第563號（編號1 、2 業經本院以109 年度審易字第1019號判決應執行有期徒刑11月）  臺灣士林地方檢察署110 年度執字第1521號 

編    號  4 5 6 罪    名  竊盜 竊盜 竊盜 宣 告 刑  有期徒刑2 月 有期徒刑3 月 有期徒刑6 月 犯罪日期  109 年8 月16日 109 年8 月7 日 109 年10月5 日 偵查（自訴）機關年度案號  臺灣士林地方檢察署109 年度偵字第 15697 號 臺灣士林地方檢察署109 年度偵字第17188 號、第19587 號、第20027 號 臺灣士林地方檢察署109 年度偵字第17188 號、第19587 號、第20027 號 最後事實審 法 院 臺灣士林地方法院 臺灣士林地方法院 臺灣士林地方法院  案 號 110 年度湖簡字第4 號 110 年度審易字第89號 110 年度審易字第89號  判決日 期 110 年2 月25日 110 年4 月15日 110 年4 月15日 確定判決 法 院 臺灣士林地方法院 臺灣士林地方法院 臺灣士林地方法院  案 號 109 年度湖簡字第4號 110 年度審易字第89號 110 年度審易字第89號  判決確定日 期 110 年4 月6 日 110 年5 月18日 110 年5 月18日 是 否 得易科罰金         是       是       是 備    註  臺灣士林地方檢察 署110 年度執字第 2116號 臺灣士林地方檢察署110 年度執字第 3297號（編號5 至7 業經本院以110年度審易字第89號判決應執行有期徒刑10月）  

編    號  7   罪    名  竊盜   宣 告 刑  有期徒刑3 月   犯罪日期  109 年10月17日   偵查（自訴）機關年度案號  臺灣士林地方檢察署109 年度偵字第17188 號、第19587 號、第20027 號   最後事實審 法 院 臺灣士林地方法院    案 號 110 年度審易字第89號    判決日 期 110 年4 月15日   確定判決 法 院 臺灣士林地方法院    案 號 110 年度審易字第89號    判決確定日 期 110 年5 月18日   是 否 得易科罰金         是   備    註  臺灣士林地方檢察 署110 年度執字第 3297號（編號5 至7 業經本院以110年度審易字第89號判決應執行有期徒刑10月）